【裁判字號】    98,易,27
【裁判日期】    980224
【裁判案由】    違反毒品危害防制條例
【裁判全文】
臺灣屏東地方法院刑事判決                98年度易字第27號
公  訴  人  臺灣屏東地方法院檢察署檢察官
被      告  甲○○
                    （現於臺灣屏東監獄竹田分監執行中）
上列被告因違反毒品危害防制條例案件，經檢察官提起公訴（97
年度毒偵字第2451號），本院於準備程序進行中，因被告就被訴
事實為有罪之陳述，經告知簡式審判程序意旨，並聽取公訴人及
被告之意見後，本院合議庭裁定由受命法官獨任依簡式審判程序
審理，判決如下：
    主  文
甲○○施用第二級毒品，累犯，處有期徒刑柒月。
    事  實
一、甲○○前於民國90年間因施用毒品案件，經本院以90年度毒
    聲字第1210號裁定觀察、勒戒，因認有繼續施用毒品之傾向
    ，嗣經本院以90年度毒聲字第1889號裁定送戒治處所施以強
    制戒治，再經本院以91年度毒聲字第301 號裁定停止戒治並
    交付保護管束，於91年10月20日保護管束期滿而執行完畢，
    嗣由臺灣屏東地方法院檢察署檢察官以91年度戒毒偵字第23
    9 號為不起訴處分確定；又於96年間復因施用毒品案件，經
    本院以97年度簡字第171 號判決判處有期徒刑6 月確定。甲
    ○○於90年間曾因詐欺、轉讓毒品等案件，經本院以90年度
    訴字第893 號判決分別判處有期徒刑3 月、1 年，應執行有
    期徒刑1 年2 月確定，於93年9 月30日縮刑期滿執行完畢。
    詎其仍不知悔改，竟基於施用第二級毒品之犯意，於97年9
    月2 日下午8 時30分許在屏東縣九如鄉九如村某處，以將甲
    基安非他命置入玻璃管後燒烤產生煙霧吸食之方式，施用第
    二級毒品甲基安非他命1 次。嗣於97年9 月5 日上午11時10
    分許，在屏東縣屏東市○○路與中正路交岔路口，因另案涉
    竊盜案件通緝為警緝獲，經其同意採尿送驗結果呈甲基安非
    他命陽性反應，始悉上情。
二、案經屏東縣政府警察局屏東分局報告臺灣屏東地方法院檢察
    署檢察官報告偵辦。
    理  由
一、本件被告甲○○所犯係死刑、無期徒刑、最輕本刑為3 年以
    上有期徒刑以外之罪，其於本院準備程序中就被訴事實為有
    罪之陳述，經法官告知被告簡式審判程序之旨，並聽取公訴
    人、被告之意見後，由本院合議庭依刑事訴訟法第273 條之
    1 第1 項規定，裁定由受命法官獨任進行簡式審判程序，先
    予敘明。
二、上開事實，業據被告於警詢及審理時坦承不諱，且被告於警
    在97年9 月5 日查獲時採尿送驗結果，呈甲基安非他命之陽
    性反應，此有台灣檢驗科技股份有限公司97年9 月23日KＺ00
    0000000000號濫用藥物尿液檢驗報告、屏東縣政府警察局屏
    東分局毒品案件涉嫌人尿液採證編號姓名對照表、初步檢驗
    報告單各1 紙、查獲時初步檢驗照片2 幀在卷可證。綜上足
    認，本案事證明確，被告上開犯行應堪認定。
三、按毒品危害防制條例於92年7 月9 日修正公布，其中第20條
    、第23條將施用毒品之刑事處遇程序，區分為「初犯」、「
    5 年內再犯」、「5 年後再犯」，而依立法理由觀之，僅限
    於「初犯」、「5 年後再犯」，始應先經觀察、勒戒或強制
    戒治程序，倘被告於5 年內已再犯，經依法追訴處罰，縱其
    第三次（或第三次以上）再度施用毒品之時間，在初犯經觀
    察、勒戒或強制戒治執行完畢釋放5 年以後，已不合於「5
    年後再犯」之規定，且因已於「5 年內再犯」，顯見其再犯
    率甚高，原實施觀察、勒戒或強制戒治，已無法收其實效，
    即應依該條例第10條處罰（最高法院95年5 月9 日95年度第
    7 次刑事庭會議決議參照）。查被告前於90年間因施用毒品
    案件，經本院以90年度毒聲字第1210號裁定觀察、勒戒，因
    認有繼續施用毒品之傾向，嗣經本院以90年度毒聲字第1889
    號裁定送戒治處所施以強制戒治，再經本院以91年度毒聲字
    第301 號裁定停止戒治並交付保護管束，於91年10月20日保
    護管束期滿而執行完畢，嗣由臺灣屏東地方法院檢察署檢察
    官以91年度戒毒偵字第239 號為不起訴處分確定，其又於96
    年9 月20日採尿時起回溯4 日內某時施用毒品，經本院於97
    年2 月14日以97年度簡字第171 號判決判處有期徒刑6 月確
    定，此有臺灣高等法院被告全國前案紀錄表各1 份在卷可參
    。是被告於觀察、勒戒及強制戒治執行完畢釋放後，5 年內
    已再犯施用毒品案件，並經法院判處罪刑確定，則其再犯本
    件施用毒品案件，依前揭說明，即非屬該條例第 20條第3項
    所稱「5 年後再犯」之情形，仍應依法論罪科刑。
四、查甲基安非他命屬毒品危害防制條例第2 條第2 項第2 款所
    稱之第二級毒品，不得持有、施用，被告竟持以施用，核其
    所為，係犯同條例第10條第2 項之施用第二級毒品罪。其施
    用前持有甲基安非他命之低度行為，應為施用之高度行為所
    吸收，不另論罪。被告有事實欄所載之前案紀錄，此有前揭
    臺灣高等法院被告前案紀錄表可按，其受有期徒刑執行完畢
    後，5 年內故意再犯為有期徒刑以上之罪，為累犯，依刑法
    第47條第1 項規定，加重其刑。又被告係因另涉竊盜案件而
    遭通緝，為警緝獲帶回警局時，經員警查有毒品前科並予以
    採尿初步檢驗後，始向警自白本件犯行，此互核被告採尿同
    意書及警卷筆錄所載詢問時間即可得知，是被告自白前已為
    警發覺本次施用毒品行為，與刑法第62條前段之自首要件不
    符。爰審酌被告素行非佳，經觀察、勒戒及強制戒治後，仍
    未能戒除毒癮，顯見其無戒毒悔改之意，惟念其施用毒品乃
    自戕一己健康之行為，及其犯罪後坦認犯行，態度尚稱良好
    及家庭狀況、公訴人之求刑等一切情狀，量處如主文所示之
    刑。
據上論斷，應依刑事訴訟法273 條之1 第1 項、第299 條第1 項
前段，毒品危害防制條例第10條第2 項，刑法第11條前段、第47
條第1 項，判決如主文。
本案經檢察官李侑姿到庭執行職務。
中    華    民    國    98    年    2     月    24    日
                  刑事第二庭    法  官  劉怡孜
以上正本證明與原本無異。
如不服本判決應於收受判決後10日內向本院提出上訴書狀，並
應敘述具體理由；其未敘述上訴理由者，應於上訴期間屆滿後
20日內向本院補提理由書（均須按他造當事人之人數附繕本）
「切勿逕送上級法院」。
中    華    民    國    98    年    2     月    24    日
                                書記官  馮得弟
本件論罪科刑法條：
毒品危害防制條例第10條第2項
施用第二級毒品者，處 3 年以下有期徒刑。


司法院資訊處製作；財團法人民間司法改革基金會備份。
